台灣屏東地方法院刑事判決　　　94年度簡上字第137
上　訴　人　臺灣屏東地方法院檢察署檢察官
被　　　告　丙○○
　　　　　（現更名為
　　　　　　劉伯芃）
上列上訴人因被告恐嚇案件，不服台灣屏東地方法院94年度簡字
第963 號中華民國94年8 月15日第一審簡易判決（聲請簡易判決
處刑案號94年度偵字第3311號），提起上訴，本院管轄之第二審
合議庭判決如左：
    主  文
上訴駁回。
    事  實
一、緣乙○○與李啟明係夫妻關係，乙○○係有配偶之人，於民
　　國92年間無故離家後，於93年3月份在屏東縣屏東市○○路
　　勁妹檳榔攤認識丙○○，丙○○明知乙○○係有配偶之人，
　　仍基於相姦之概括犯意，自93年6 月份（聲請簡易判決處刑
　  書誤載為3 月，應予更正）起至94年3 月止，連續在屏東縣
    長治鄉崙上村自強巷98-3號丙○○住處、墾丁國家公園大門
    口前之車內及桃園縣新屋鄉後湖村68-10 號等處，發生多次
    性行為。乙○○嗣於94年1 月23日，在桃園縣楊梅鎮怡仁醫
    院產下1 名男嬰，甲○○經屏東縣鹽埔鄉戶政事務所通知辦
    理戶口登記，始知上情。
二、案經甲○○訴由臺灣屏東地方法院檢察署檢察官偵查起訴。
    理  由
一、上開事實業據被告丙○○於偵訊時自承有相姦之事實，復有
    其與乙○○所生之子之出生證明書附卷可稽，足認被告自白
    與事實相符，堪以採信，事證明確，被告犯行實堪認定。
二、核被告丙○○所為，係犯刑法第239 條後段之相姦罪。被告
    與劉淑英多次相姦行為，時間緊接，手法相同觸犯同一罪名
    ，顯係基於概括之犯意為之，為連續犯，應依刑法第56條論
    以一罪並加重其刑。原審審酌被告素行、犯罪動機、犯後態
    度、犯罪手段、迄未與告訴人和解等一切情狀，依刑事訴訟
    法第449 條第1 項前段、第454 條第2 項，刑法第56條、第
    239 條、第41條第1 項前段，罰金罰鍰提高標準條例第1 條
    前段、第2 條之規定，逕以簡易判決處有期徒刑3 月，並諭
    知易科罰金之折算標準，其認事用法，均無不合，量刑亦屬
    妥適。檢察官上訴意旨空言指摘原審判決過輕，顯無理由，
    應予駁回。
三、檢察官聲請簡易判決處刑書雖記載被告丙○○與乙○○之相
    姦期間為93年3 月份起至94年3 月止，惟查檢察官聲請簡易
    判決處刑書所載之事實既係以被告丙○○之自白為準（見該
    聲請簡易判決處刑書證據並所犯法條欄），而被告丙○○係
    自白於93年6 月份方知悉被告乙○○有配偶，自該時起至94
    年3 月止有與被告乙○○發生性行為（見94年度交查字第
    387 號94年6 月28日訊問筆錄），足認檢察官聲請簡易判決
    處刑書記載被告丙○○與乙○○之通姦期間為93年3 月份係
    屬誤載，應予更正為同年6月，附此敘明。
據上論斷，應依刑事訴訟法第455 條之1 第1 項、第3 項、第
368 條，判決如主文。
本案經檢察官葉容芳到庭執行職務。
中    華    民      國      94    年   1    月   3    日
                臺灣屏東地方法院刑事第五庭
                              審判長法  官  石家禎
                                    法  官  李宜娟
                                    法  官  楊文廣
上正本證明與原本無異。
不得上訴
中    華    民      國      94    年   1    月   3    日
                                    書記官  林鴻仁
